臺灣臺北地方法院刑事判決　　　　　　　 94年度易字第355號
公　訴　人　臺灣臺北地方法院檢察署檢察官
被　　　告　丙○○
　　　　　　乙○○
上二人共同
選任辯護人　李蒨蔚律師
上列被告等因詐欺等案件，經檢察官提起公訴（93年度偵字第11
791 號），被告於本院準備程序中就被訴事實為有罪之陳述，經
本院合議庭裁定由受命法官獨任進行簡式審判程序審理，判決如
下：
    主  文
丙○○、乙○○共同行使偽造私文書，足以生損害於他人，各處
有期徒刑伍月，如易科罰金，均以參佰元折算壹日。均緩刑貳年
。遠東航空公司二六五—ＫＨＨ0000000號貨運通知單上
偽造之「李萬利」之署押壹枚沒收。
    事  實
一、緣丙○○自民國八十六年起，即向在屏東縣東港區漁會經營
    一六九商行從事黑鮪魚漁產標購批發之大盤商甲○○學習鮪
    魚買賣工作，丙○○之表弟乙○○則於九十年間幫忙丙○○
    載運漁貨，丙○○其後向甲○○批發魚貨，成為漁產販售之
    中盤商，嗣因甲○○搶走其臺北地區之水產大客戶，乃對其
    懷恨在心，於九十三年五月四日，在臺北市○○路之不詳餐
    廳內，與乙○○共同商議報復甲○○事宜，渠等二人乃基於
    意圖為自己不法所有及行使偽造私文書之共同犯意聯絡，由
    乙○○當場以Ｚ000000000號行動電話向甲○○佯
    稱其為某日本料理公司採購人員「李萬利」，透過臺北某俱
    樂部王董介紹，欲向之訂購黑鮪魚六箱云云，甲○○不疑有
    詐，乃陷於錯誤，同意以每公斤新台幣（下同）三千五百元
    之計價，於同年月六日空運六箱黑鮪魚至臺北予「李萬利」
    ；丙○○見前揭詐騙計畫得逞後，旋於同年五月五日上午十
    時許，前往址設高雄縣大寮鄉○○○路一百八十四號之台灣
    創冷有限公司租得車牌號碼ＣＴ—Ｏ七四二號冷凍箱型貨車
    一輛，於翌日下午一時許，駕駛該車搭載乙○○共同前往松
    山機場貨運站，領取前開訂購之六箱黑鮪魚（共計一百八十
    公斤重，相當於市價六十三萬元），並推由乙○○在遠東航
    空公司一一六班次之二六五—ＫＨＨ0000000號貨運
    通知單上偽造「李萬利」之署押，表示「李萬利」本人簽收
    該批貨物之意思後，持以向該公司松山機場貨運站業務督導
    人員林炳德行使，足以生損害於李萬利、及甲○○。丙○○
    、乙○○詐欺得逞後，旋將前揭六箱黑鮪魚分別販售予臺北
    市不知情之六家餐廳，得款近六十萬元。嗣甲○○未取得帳
    戶匯款，且於九十三年五月七日後，即無法以前揭行動電話
    聯絡「李萬利」，發覺有異，而報警循線查獲上情。
二、案經甲○○訴請內政部警政署航空警察局報告臺灣臺北地方
    法院檢察署檢察官偵查起訴，經本院合議庭裁定進行簡式審
    判程序。
    理  由
一、右揭事實，迭據被告丙○○於警詢、偵查及本院審理時，及
    被告乙○○於本院審理中坦承不諱（見偵查卷第八至九頁、
    六三至六五頁、七七至七八頁及本院九十四年四月十三日、
    四月二十七日準備程序筆錄），核與告訴人甲○○指訴之情
    節亦屬相符（參見偵查卷第五至七頁），並經證人王坤義、
    林炳德、Ｚ000000000號行動電話申辦人周立鳳、
    及將上揭行動電話交予乙○○使用之證人陳瓔娥分別證述綦
    詳（參見偵查卷第十九至二二頁、九十三年度核退字第三三
    二一號卷第九至十二頁），復有松山機場航空貨運站攝影機
    錄影帶一卷、翻拍照相一幀、及貨運通知單、汽車租賃契約
    書各一份在卷可憑（見偵查卷第三四、三五、四四頁），足
    資擔保被告二人前開任意性自白與事實相符，而堪以採信。
    本件事證明確，被告等犯行堪以認定，均應依法論科。
二、按被告丙○○持共同被告乙○○偽造「李萬利」署押之貨運
    通知單，向遠東航空公司松山機場貨運站業務督導人員林炳
    德行使，自足以生損害於「李萬利」、及誤信「李萬利」本
    人確有向其購買魚貨真意之甲○○；核被告二人所為，均係
    犯刑法第二百十六條、第二百十條之行使偽造私文書罪及同
    法第三百三十九條第一項之詐欺取財罪。被告丙○○委由共
    犯乙○○於貨運通知單上偽造「李萬利」署押之行為係偽造
    私文書之部分行為；又偽造私文書後進而行使，偽造之低度
    行為應為行使之高度行為所吸收，均不另論罪。被告丙○○
    、乙○○就前揭犯行，有犯意聯絡及行為分擔，均為共同正
    犯。被告二人所犯行使偽造私文書罪及詐欺取財罪二罪間，
    有方法結果之牽連犯關係，應依刑法第五十五條規定，從一
    重之行使偽造私文書罪處斷。起訴書雖漏未敘及被告等行使
    偽造私文書之犯行，而僅論以偽造署押罪，然上開事實與公
    訴人起訴之犯罪事實間既具吸收犯之實質一罪關係，且經公
    訴人當庭擴張此部分之犯罪事實及法條，為起訴效力所及，
    本院自應併予審究。爰審酌被告丙○○前無犯罪前科，被告
    乙○○前有妨害兵役等前科之素行，有台灣高等法院被告全
    國前案紀錄表附卷可稽，被告丙○○犯罪之動機及目的係為
    報復被害人甲○○，被告乙○○為幫助其表哥，一時失慮未
    周所致，惟犯後均已深表悔意，並與被害人達成和解，賠償
    其損害，有和解書附卷為憑（見偵查卷第六六頁），及其犯
    罪所得等一切情狀，各量處如主文所示之刑，並均諭知易科
    罰金之折算標準。末查，被告丙○○前未曾受有期徒刑以上
    刑之宣告，被告乙○○雖曾於八十五年間因偽造文書案件經
    台灣新竹地方法院於八十六年二月十日以八十六年度訴字第
    三九號判處有期徒刑四月，緩刑二年確定，而緩刑期滿未經
    撤銷緩刑，其刑之宣告失其效力，與未曾受有期徒刑以上刑
    之宣告者同，有前揭前案紀錄表可憑，渠等均因一時失慮，
    誤罹刑章，且犯罪後頗知悔悟，信其經此教訓後，當知所警
    愓，應無再犯之虞，本院因認對被告二人所處之刑以暫不執
    行為適當，爰均併予宣告緩刑二年，以啟自新。至遠東航空
    公司二六五—ＫＨＨ0000000號貨運通知單上被告乙○○所偽造之「李萬利」署押一枚，應依刑法第二百十九條
    規定宣告沒收。
據上論斷，應依刑事訴訟法第二百七十三條之一第一項、第二百
九十九條第一項前段，刑法第二十八條、第二百十六條、第二百
十條、第三百三十九條第一項、第五十五條、第七十四條第一款
、第二百十九條，罰金罰鍰提高標準條例第一條前段、第二條，
判決如主文。
本案經檢察官張智堯到庭執行職務
中　　華　　民　　國　九十四　年　　四 　月　二十九　日
                       刑事第十三庭  法  官 吳佳薇
上正本證明與原本無異。
如不服本判決，應於判決送達後十日內，向本院提出上訴狀。
中　　華　　民　　國　九十四　年　　五 　月　  二 　日
                                     書記官 潘文賢
附錄本件論罪科刑法條：
中華民國刑法第二百十六條
(行使偽造變造或登載不實之文書罪)
行使第二百十條至第二百十五條之文書者，依偽造、變造文書或
登載不實事項或使登載不實事項之規定處斷。
中華民國刑法第二百十條
(偽造變造私文書罪)
偽造、變造私文書，足以生損害於公眾或他人者，處五年以下有
期徒刑。
中華民國刑法第三百三十九條
(普通詐欺罪)
意圖為自己或第三人不法之所有，以詐術使人將本人或第三人之
物交付者，處五年以下有期徒刑、拘役或科或併科一千元以下罰
金。
以前項方法得財產上不法之利益或使第三人得之者，亦同。
前二項之未遂犯罰之。
